Lebenslauf – Tina Marleni Schwegler

Mobil: 0157 78 96 87 41 - E-Mail: marlenis.sunrise@gmail.com



PERSÖNLICHE MOTIVATION

"Komplexe visuelle Anforderungen in ansprechende grafische Trümpfe zu verwandeln ist seit über zehn Jahren meine Leidenschaft.

Mein Ziel ist es die passende Nutzererfahrung zu gestalten, die dazu beiträgt Lösungen für einen nachhaltigen Lebensstil zu prägen."

FÄHIGKEITEN Public relations Corporate identity Social media strategy

Grafikdesign

Corporate design Event design Infographic-Design

UI Design

Low-fidelity prototype Rapid prototype High-fidelity wireframes Mockups Styleguide Clickable prototype

UX Design

Competition analysis
User research
Persona
User interview
User journey
User flow
Card sorting
Sitemap
Usability test
Design principles
Storytelling

$\begin{array}{c} \textbf{Programmiersprachen} \\ \textbf{HTML} \end{array}$

CSS Java Script

BERUFSERFAHRUNG

Social-Media-Beauftragte – o'pflanzt is!

Mai 2020 - heute

Als Teil einer Gartengemeinschaft erfülle ich mir den Wunsch, aktiv zu einem nachhaltigen Lebensstil beizutragen. Im Ehrenamt nutze ich die Gelegenheit, meine gesammelten Erfahrungen in den Aufgaben eines Social Media Strategen einzubringen und konnte durch meine Arbeit für einen deutlichen Anstieg der Presseanfragen und Berichterstattung sorgen.

Grafikdesignerin – Deutsches Theater

März 2014 - heute

Als exklusiver Grafikdesigner bin ich für den gesamten Außenauftritt des Deutschen Theaters verantwortlich. Zu meinen täglichen Aufgaben gehören die ansprechende Gestaltung von Außen- und Printwerbung sowie die eigenständige Intepretation neuer Stücke – dh. die Bewerbung für mehr als 50 Musicals und Events pro Jahr.

Grafikdesignerin – tisch 13 GmbH München

September 2011-Februar 2014

Meine täglichen Aufgaben umfasste das Kreieren großer Out-of-Home-Print-Projekte für exklusive Veranstaltungen im Bereich Sport-Sponsoring. Zusammen mit meinem Team setzte ich für Audi inklusive Konzeption, Marketing und Druck das 24-Stunden-Rennen in Le Mans in nur 4 Monaten erfolgreich um.

Freelancer – tmschwegler

Oktober 2007-August 2011

Im Rahmen einer selbständigen Tätigkeit betreute ich kreative Projekte im Bereich Print, Bildbearbeitung und Shop Design. Zu meinem Kunden kreis gehörten u.a. das Architekturbüro architopia, Autohäuser, Cafés, das Kulturreferat, Künstler, Galerien und Kunstmagazine wie beispielsweise "Artinvestor – art and investment".

WERKZEUGE

Design

InDesign, illustrator Photoshop Sketch, Adobe XD

Programmiersprachen

Invision Balsamiq, Prott Github Wordpress, Typo 3

BISHERIGE KUNDEN

BMW, Rollce Royce, MINI, Audi, MAN Telefonica, Tchibo Deutsches Theater

INTERESSEN

Meetups

Neben meinen UX Design Studium liebe ich es mich bei meetups inspirieren zu lassen. Sprints, Design Thinking, eHealth, UX/UI, AR/VR oder Entwicklungen zur künstlichen Intelligenz – die rasante Digitalisierung fasziniert mich.

Toastmasters International

2018 hielt ich die ersten Reden bei der "Rhetorenschmiede". Konstruktives Feedback bekommen, das ich sofort einarbeiten kann bzw. selber Feedback zu einer Rede aufzubereiten – beides ist eine Bereicherung für jede Teamarbeit.

HACKATHON ERFAHRUNGEN

Teilnehmer – "CycleHack" bei Münchner Klimaherbst

Die Schaffung nachhaltiger Mobilitätslösungen wird insbesondere in der vom Stau geplagten Stadt München immer wichtiger.

Als Teilnehmer am internationalen "CycleHack" habe ich zusammen mit meinem 6-köpfigen Team eine User Journey in nur 4 Stunden erstellt. Durch das Erfassen und Voten motivieren wir Radfahrer, sich für den Ausbau ihrer Radwege via App einzusetzen. Zudem reicherte ich unsere Idee mit Illustrationen und Mockups an, und visualisierte so unseren Weg in eine fahrradfreundliche Zukunft.

Teilnehmer – "Audiohackday" bei Mediennetzwerk Bayern

Die Herausforderung der Audio Hack Days bestand darin, an nur einem Wochenende einen Prototypen sowie einen überzeugenden Pitch zu entwickeln. Als 6-köpfiges Team konnten wir gemeinsam einen Alexa Voice App Prototypen, sowie die gesamte Unternehmenskommunikation entwickeln.

AUSBILDUNG

Careerfoundry - Frontend Development

Mai 2020 - heute

Die Erweiterung meiner Kenntnisse im Bereich HTML, CSS und JavaScript unterstützen mich dabei, Nutzererfahrungen und Designs aktiv nachvollziehen zu können.

Careerfoundry - UX Design

Juni 2019 - Mai 2020

Diese ZFU anerkannte Weiterbildung lehrt praxisbezogen gemeinsam mit erfahrenen Mentoren, wie UX-Design als kreatives Werkzeug zur Lösung von Problemen und Herausforderungen eingesetzt werden kann.

HfG Schwäbisch Gmünd – Diplom Grafikdesignerin (FH)

2002-2006

Teil meines Studiums war es wissenschaftliche Themen durch didaktisch visuelle Mittel allgemein zugänglich zu machen. Bei der Ausarbeitung meines Diplomthemas "Chinesischen Nationalcircus" stellte ich eigenständig Interviews, Film und Foto-Material auf Tour zusammen, um eine illustrative sportmedizinische Auswertung in einem Buch festzuhalten.